【裁判字號】    98,台上,6768
【裁判日期】    981119
【裁判案由】    違反毒品危害防制條例
【裁判全文】
最高法院刑事判決            九十八年度台上字第六七六八號
上  訴  人  甲○○
                    案在台灣高雄監獄執行中）
上列上訴人因違反毒品危害防制條例案件，不服台灣高等法院高
雄分院中華民國九十八年九月十五日第二審判決（九十八年度上
訴字第一二三六號，起訴案號：台灣高雄地方法院檢察署九十八
年度毒偵字第二八六九號），提起上訴，本院判決如下：
    主  文
上訴駁回。
    理  由
按刑事訴訟法第三百七十七條規定，上訴於第三審法院，非以判
決違背法令為理由，不得為之。是提起第三審上訴，應以原判決
違背法令為理由，係屬法定要件。如果上訴理由書狀並未依據卷
內訴訟資料，具體指摘原判決不適用何種法則或如何適用不當，
或所指摘原判決違法情事，顯與法律規定得為第三審上訴理由之
違法情形，不相適合時，均應認其上訴為違背法律上之程式，予
以駁回。又依協商程序所為之科刑判決，除有刑事訴訟法第四百
五十五條之四第一項第一款、第二款、第四款、第六款、第七款
所定情形之一，或協商判決違反同條第二項之規定者外，不得上
訴，此觀刑事訴訟法第四百五十五條之十第一項之規定自明。本
件上訴人甲○○因施用第一級毒品案件，第一審法院係依據上訴
人之請求，由上訴人、檢察官、公設辯護人進行協商程序，上訴
人對此部分認罪並願接受有期徒刑八月（與其另犯經判刑確定之
施用第二級毒品部分所願受有期徒刑四月，定應執行有期徒刑十
一月）科刑，始由檢察官聲請法院改依協商程序而為判決。第一
審於接受聲請後，已訊問上訴人並當庭告以所認罪名、法定刑、
所喪失之權利及限制上訴之範圍等規定，上訴人且表示協商係出
於其自由意志後，第一審始依協商之結果，就上訴人此部分所為
，論以施用第一級毒品罪（累犯），並量處有期徒刑八月。上訴
人嗣雖以其不懂法律程序，法院又未告知協商之利弊，致其誤解
意義，第一審復對其有利之事證未予詳查云云，據指第一審判決
為不當，提起第二審上訴。原審則以上訴人上訴意旨所指，與卷
附第一審筆錄所載內容不符，又未指摘第一審判決有何前揭得為
上訴之情形，因認其上訴為法所不許，依刑事訴訟法第三百六十
七條前段、第三百七十二條規定，不經言詞辯論而駁回上訴人在
第二審之上訴，自形式上觀察，於法尚無不合。上訴意旨雖謂：
本件係高雄市政府警察局苓雅分局警員未依法定程序取得法院核
發之搜索票，又未會同當地里長，即逕行僱請鎖匠打開上訴人住
處之大門，進入其內為非法之搜索云云，然既非以本件協商程序
有何前揭得為上訴之情形為理由，亦未依據卷內訴訟資料，具體
指摘原判決認其第二審上訴為不合法，有如何之違背法令情事，
殊非適法之第三審上訴理由，其上訴違背法律上之程式，應予駁
回。
據上論結，應依刑事訴訟法第三百九十五條前段，判決如主文。
中    華    民    國  九十八  年   十一   月   十九   日
                      最高法院刑事第六庭
                          審判長法官  謝  俊  雄
                                法官  陳  世  雄
                                法官  魏  新  和
                                法官  吳  信  銘
                                法官  徐  文  亮
      本件正本證明與原本無異
                                      書  記  官
中    華    民    國  九十八  年    十一  月  二十四  日
                                                     ｍ


司法院資訊處製作；財團法人民間司法改革基金會備份。
